Thibaud Lafont

Cogérant chez Sysmod

thibaud@sysmod.fr

Summary

Je suis un jeune entrepreneur de la région de Blois. Nous sommes spécialisés dans le dépannage et l'aide à domicile, dans le secteur de l'informatique et de la téléphonie mobile.

J'ai entamé une formation de développeur web chez OpenClassrooms. Les compétences que je vais développer d'articulerons autour du HTML, CSS et javaScript, comprenant le choix et l'utilisation de bibliothèques. Cette formation me semblait cohérente par rapport à mes expériences De plus je consultait déjà activement OpenClassrooms à l'époque où le site se nommait encore "Le site du Zero", aussi il m'a semblé logique de les choisir.

Experience

Cogérant

août 2016 - Present

Sysmod est une entreprise de réparation dépannage et assistance à domicile. Nous intervenons sur les ordinateurs, les smartphones et les tablettes.

Cette initiative est un projet soutenu par deux jeunes collaborateurs, actuellement en système de couveuse d'entreprise du BGE afin de bénéficier d'un appui solide et de formations à l'entreprenariat

Technicien réparateur de smartphones at WeFix

décembre 2015 - juillet 2016 (8 mois)

Réparation de smartphones de toutes marques

Prise en charge et suivi des clients

Tenue d'une comptabilité légère

Optimisation de la prise en charge, merchandising

Hôte de caisse at Boulanger

novembre 2015 - décembre 2015 (2 mois)

Gestion de la caisse, des retours produits, des commandes

Accueil des clients

Employé polyvalent at Adecco

juillet 2015 - octobre 2015 (4 mois)

Réalisation de plusieurs contrats intérimaires de courte durée :

- -Employé polyvalent chez Leroy-Merlin
- -Opérateur machine chez Docapost
- -Collecteur chez Ourry

Pizzaiolo

avril 2015 - juillet 2015 (4 mois)

Préparation de la pâte et conditionnement de la garniture

Confection et cuisson des pizzas

Gestion des commandes et des délais

Entretien de la cuisine

Education

OpenClassrooms

Développement web, 2017 - 2018

Lycée Camille Claudel

Baccalauréat, Géologie / sciences de la Terre, général, 2010 - 2013